臺灣新北地方法院刑事裁定
111年度聲字第2808號
聲  請  人
即  被  告  蘇熠宸

                    籍設花蓮縣○○鄉○○路0段000巷0號（花蓮縣○○鄉○○○○○○

選任辯護人  黃彥翔律師（法扶律師）
上列聲請人即被告因違反個人資料保護法案件（111年度原訴字
第69號），聲請發還扣押物，本院裁定如下：
    主  文
扣案之公司大小章陸件暫行發還蘇熠宸，並應負保管之責。
    理  由
一、聲請意旨略稱：聲請人即被告蘇熠宸被訴違反個人資料保護
    法案件，經法務部調查局於偵辦本案時，在被告位於臺南市
    ○○區○○○○○○○○○區○○○○街00號17樓A7之住處執行搜索，並扣
    押聲請人所有之公司大小章（公司名稱：享居數位有限公司
    ，代表人蕭永濬），因聲請人有一名任職於該公司之員工欲
    離職，依規定如欲將該勞工之勞、健保進行退保，申請書上
    需蓋有公司大小章方能完成手續，因此，依刑事訴訟法第14
    2條第2項規定，請求暫予發還等語。
二、按可為證據或得沒收之物，得扣押之；扣押物若無留存之必
    要者，不待案件終結，應以法院之裁定或檢察官命令發還之
    ，刑事訴訟法第133條第1項、第142條第1項前段分別定有明
    文。依此，扣押物如非得沒收之物，又無第三人主張權利者
    ，原則上受理訴訟繫屬之法院即應依聲請裁定發還，然倘仍
    有留存為證據或其他必要情形，仍得繼續扣押之。而此扣押
    必要性有無問題，乃審理法院依案件調查結果審酌，屬法院
    裁量之權限。又扣押物因所有人、持有人或保管人之請求，
    得命其負保管之責，暫行發還，刑事訴訟法第142條第2項亦
    有明文，此乃以上開關係人之請求為限，俾使權利受最小侵
    害而為之處置。故「暫行發還」者，其扣押關係，當仍存續
    ，不過暫時停止其扣押之執行，而命請求人代負保管之責而
    已，故受暫行發還之人有保管之責任，且不許為處分。暫行
    發還後，案件終結無他項諭知者（判決確定），依刑事訴訟
    法第318條第2項規定，視為已有發還之裁定。
三、經查，被告因違反個人資料保護法案件，經法務部調查局持
    搜索票，於民國110年11月10日在被告位於臺南市○○區○○○街
    00號17樓A7之住處，搜索扣得被告持有之公司大小章6件乙
    節，此有法務部調查局資安工作站扣押物照片、扣押物品清
    單各1份在卷可查（見111年度偵字第18332號卷第361頁、37
    5頁），嗣本案經臺灣新北地方檢察署檢察官提起公訴後，
    現由本院以111年度原訴字第69號審理中，有相關卷證資料
    在卷可稽。本院審酌扣案之公司大小章6件確為被告所持有
    ，並非違禁物，且未經檢察官提出做為認定本案犯罪事實之
    證據使用，另參酌檢察官於本院準備程序中對於上開扣押物
    是否發還被告一事表示：沒有意見等語（見本院卷第121-12
    2頁），是認上開扣案物應無繼續扣押於本院之必要。從而
    ，本件聲請為有理由，應予准許。惟本案尚在審理中，爰依
    刑事訴訟法第142條第2項之規定，命被告應對發還之物負保
    管之責，暫行發還。
四、依刑事訴訟法第142條第1項前段、第2項、第220條，裁定如
    主文。
中　　華　　民　　國　　111 　年　  11 　 月　　17　　日
                  刑事第二十庭   審判長法　官  林米慧
　　　　　　　　　
　　　　　　　　　                    法　官  林翠珊
　　　　　　　　　　　　　　　　　　　
　　　　　　　　　　　　　　　　　　　法　官  陳盈如
上列正本證明與原本無異。
如不服本裁定，應於裁定送達後五日內敘明抗告理由，向本院提
出抗告狀。

                                      書記官  黃仕杰
中　　華　　民　　國　　111 　年　　11　　月　　18　　日